# 求助陈老师及各大侠：销售机器设备收入确认成本结转问题

提问人：yinqingboby 时间：2011-11-14 15:32:05
陈老师好，各位大侠辛苦： 现想请教一个实务：该单位为一生产企业，主要销售某型机器设备（平均每台价格 50 万元）。其销售设备流程主要如下，企业发出商品，委托运输公司托运，待客户收到货后给该单位发出收货通知单，然后该单位派技术人员到客户单位进行免费安装、调试，待安装调试完成直至设备正常运行，达到技术协议要求通过工程验收，并出具设备验收报告。一般合同约定的付款方式为：合同签订后预收30%，安装调试出具验收报告并开具全额发票后，支付60%，剩余10%作为质保金，设备合格运行一年后无息支付。其他还包括：供货方发生的包装、运输、保险、安装、调试、现场服务并负责培训1-2名操作人员，并在售后一定年限内正常使用设备出现故障，供货方给予免费保修。
请教：按新会计准则， 1 、收入应该如何确认，在什么时点确认，是否按分期收款销售做会计处理 （是收到客户单位收货通知单，还是收到安装调试验收报告后，还是在开票是确认收入？因为该企业这三个时间点都相隔时间较长，且企业各会计期间确认时点都不完全一致，跨期较严重。） 此外： 2 、质保金部分是否在确认收入时，借记包含在应收账款里面。是否需要因以后期可能发生维修支出等确认预计负债？ 3 、以后期间发生免费售后维修时领用的原材料和发生的人工成本如何账务处理？计入什么会计科目合适小弟不才，忘高人指点，万分感谢！

回答人：chenyiwei
基本赞同 2 楼意见。对于需要安装和检验的商品销售，应在完成安装、初验合格时确认收入，同时将尚未收取的质保金（尾款）确认为应收帐款（注意不是其他应收款）。确认收入时，如果对未来将发生的维修支出可根据过去的历史经验合理估计的，则应当计提相应的预计负债，同时借记销售费用，其后发生三包范围内支出时冲减该预计负债。

提问人：luoxi 时间：2012-03-16 10:50:50
还有一个问题需要明确，供货方免费安装调试（比如人员差旅费、领用材料及人工费等）直接相关费用，是确认为销售费用还是主营业务成本。

回答人：chenyiwei
如果是合同中约定的供货方在确认收入之前应履行的实质性义务，则相应支出应计入营业成本。

提问人：xueyou654 时间：2015-12-10 15:26:57
陈版主，接“陈版主，您好，我现在审计一个大型设备（单台 50 万以上）生产销售公司收入，单位派技术人员到客户单位进行免费安装、调试，待安装调试完成直至设备正常运行，达到技术协议要求通过工程验收，并出具设备验收报告。一般合同约定的付款方式为：合同签订后预收30%，发货到对方时支付50%，检验合格支付10%，剩余10%作为质保金，设备合格运行一年后支付。企业根据合同条款以验收报告日期为收入确认时点。陈版主，我想问的是这种收入确认需不需考虑收款比例情况，如企业在取到验收报告，收款比例只30%确认收入是否合理？企业收款比例达到90%，达到检验合格支付比例，但没有验收报告，企业不确认收入，是否合理？” 问题，一般这种销售合同上规定价款支付情况，如果没有按合同支付，算不算违约，货物所有权没有转移？

回答人：chenyiwei
在确认收入时应当已经考虑到了“相关的经济利益很可能流入企业”这一条是否满足。如果确定满足的，则不受已收款比例的限制。另外没有验收报告时对方为何“达到检验合格支付比例”？

提问人：xueyou654 时间：2015-12-11 14:03:31
陈版主，我知道你很忙，能不能帮我解答下，“没有验收报告时对方为何“达到检验合格支付比例”，可能是因为客户对验收满意，就付款了，但不愿意签验收报告，一旦签验收报告，就开始算质保期。这种情况如何处理啊？说明说大型设备收入确认的依据验收报告不容易获取和真实。

回答人：chenyiwei
但这只是一种逻辑上的推测，并不是对方已经通过验收的实质证据。

提问人：xueyou654 时间：2015-12-11 23:42:00
请问，能不能强行将收款比例低于发货条件确认收入冲回，将收款比例大于90%的发出商品确认收入？

回答人：chenyiwei
付款比例不能作为已经通过验收的事实证据，这还是存在缺陷的。

提问人：xueyou654 时间：2015-12-15 15:34:47
陈版主，企业全部收到设备款，收款100%，没有取得验收报告，是不是可以确认收入啊？

回答人：chenyiwei
还是建议要有明确的验收报告。从客户已付清全款并不能得出客户已经实际上接受货物的结论。